臺灣臺中地方法院刑事判決　　　　　　 100年度易字第2484號
公　訴　人　臺灣臺中地方法院檢察署檢察官
被　　　告　洪榮駿
上列被告因竊盜案件，經檢察官提起公訴（100年度偵字第9538
號、第11561號），本院判決如下：
    主    文
洪榮駿犯竊盜罪，累犯，處拘役肆拾日，如易科罰金，以新臺幣
壹仟元折算壹日。又犯竊盜罪，累犯，處拘役參拾日，如易科罰
金，以新臺幣壹仟元折算壹日。又犯竊盜罪，累犯，處拘役參拾
日，如易科罰金，以新臺幣壹仟元折算壹日。應執行拘役玖拾日
，如易科罰金，以新臺幣壹仟元折算壹日。
    犯罪事實
一、洪榮駿前因犯施用第一級毒品案件，經本院判處有期徒刑11
    月確定，甫於民國99年1月22日執行完畢。詎猶仍不知警惕
    ，復意圖為自己不法之所有，為下列行為：
（一） 於100年4月12日7時許，騎乘車牌號碼FA2-567號重機車
       ，行經臺中市○○區○○路3段1巷東側欽成營造股份有
       限公司（下稱欽成營造公司）之建築工地前時，即趁四
       下無人之際，自該建築工地鐵皮圍籬空隙處，鑽入工地
       內，竊取欽成營造公司所有堆置在工地上之扁鋼23條。
       洪榮駿得手後，即將竊得之扁鋼條放在機車踏板上離去
       。嗣於同日7時15分許，洪榮駿騎乘機車行經太平區○○
       ○路160巷8號前時，為巡邏員警發覺其形跡可疑，趨前
       盤查後，而查悉上情。
（二）於100年4月25日18時25分許，騎乘前揭機車至臺中市○○
      區○○路3段1142號「臺中澄清復健醫院」污水處理場，
      趁四下無人之際，徒手將污水處理場內之鐵製污水蓋1 片
      搬上機車踏板而竊取之。得手後，即載往銷贓變賣，得款
      花用。
（三）於100年4月28日18時30分許，騎乘上開機車復至「臺中澄
      清復健醫院」污水處理場，再以前開手法，徒手將污水蓋
      1片搬上機車踏板，竊盜得手後隨即離去。嗣因醫院人員
      發覺污水場內之污水蓋2度遭竊而報警處理，經警調閱監
      視錄影畫面後而查悉上情。
二、案經臺中市政府警察局太平分局、第五分局報告臺灣臺中地
    方法院檢察署檢察官偵查起訴。
    理    由
一、證據能力之判斷：被告以外之人於審判外之陳述雖不符刑事
    訴訟法第159條之1至之4等4條之規定，而經當事人於審判程
    序同意作為證據，法院審酌該言詞陳述或書面陳述作成時之
    情況，認為適當者，亦得為證據，刑事訴訟法第159條之5第
    1項定有明文。其立法意旨在於傳聞證據未經當事人之反對
    詰問予以核實，原則上先予排除。惟若當事人已放棄反對詰
    問權，於審判程序中表明同意該等傳聞證據可作為證據，基
    於尊重當事人對傳聞證據之處分權，及證據資料愈豐富，愈
    有助於真實發見之理念，且強化言詞辯論主義，使訴訟程序
    得以順暢進行，上開傳聞證據亦均具有證據能力。經查，被
    告及檢察官就本院所引用卷內被告以外之人於審判外之陳述
    ，於審判程序均同意作為證據，且本院審酌前開證據資料作
    成時之情況，均無不法之情事，且與待證事實具有關聯性，
    認為適宜作為本案之證據，故均有證據能力。
二、訊據被告洪榮駿對於上開犯罪事實均坦承不諱，核與證人黃
    信嘉於警詢及偵查中、趙唯智於警詢中所述均相符合，並有
    職務報告、搜索扣押筆錄、扣押物目錄表、贓物認領保管單
    、刑案現場測繪圖、刑案現場照片、車輛詳細資料報表、翻
    拍監視錄影畫面相片等在卷可為佐證，被告犯行應可認定。
三、核被告洪榮駿所為3次竊盜行為，均係犯刑法第320條第1項
    之竊盜罪。起訴書雖認為犯罪事實欄一之（一）部分，被告
    係犯刑法第321條第1項第1款、第2款之毀越安全設備侵入有
    人居住之建築物罪，然公訴檢察官就該部分已當庭變更起訴
    法條為刑法第320條第1項之普通竊盜罪，本院即無庸再予變
    更起訴法條，併此敘明。被告所為上開3次竊盜行為，犯意
    各別、行為態樣不同，應分論併罰。又被告前因犯施用第一
    級毒品案件，經本院判處有期徒刑11月確定，於99年1月22
    日執行完畢，此有臺灣高等法院被告前案紀錄表附卷可稽，
    其於受徒刑之執行完畢後，5年以內故意再犯本件3次有期徒
    刑以上之罪，皆為累犯，均應依刑法第47條第1項規定加重
    其刑。爰審酌被告前有施用毒品、竊盜等前科（參見卷附臺
    灣高等法院被告前案紀錄表），平日素行，犯本件時未受有
    刺激，與被害人間素無怨隙、被告犯罪之動機與目的均僅為
    圖一己之私利、所竊得之財物價值，竊盜行為之手段，對於
    社會所生危害之程度甚鉅，且犯罪後已表達悔悟之意，犯罪
    後態度尚屬良好，再被告為國中畢業之智識程度與生活狀況
    為勉持（以上參見被告警訊調查筆錄受訊問人欄之記載）等
    一切情狀，各量處如主文所示之刑，並定其應執行之刑，及
    易科罰金之折算標準。
據上論斷，應依刑事訴訟法第299條第1項前段，刑法第320條第1
項、第47條第1項、第41條第1項前段、第51條第6款，刑法施行
法第1條之1第1項、第2項前段。
中    華    民    國   100    年    9     月    2     日
                  刑事第十五庭  法  官  劉國賓
以上正本證明與原本無異。
如不服本判決應於收受判決後10日內向本院提出上訴書狀，並應
敘述具體理由；其未敘述上訴理由者，應於上訴期間屆滿後20日
內向本院補提理由書（均須按他造當事人之人數附繕本）「切勿
逕送上級法院」。
                                書記官  張隆成
中    華    民    國   100    年    9     月     2    日
附錄論罪科刑法條：
中華民國刑法第320條
（普通竊盜罪、竊佔罪）
意圖為自己或第三人不法之所有，而竊取他人之動產者，為竊盜
罪，處5  年以下有期徒刑、拘役或 5 百元以下罰金。
意圖為自己或第三人不法之利益，而竊佔他人之不動產者，依前
項之規定處斷。
前二項之未遂犯罰之。